【裁判字號】    98,審勞小上,13
【裁判日期】    980930
【裁判案由】    給付薪資
【裁判全文】
臺灣高雄地方法院民事裁定          98年度審勞小上字第13號
上  訴  人  台翊馨旅行社有限公司
法定代理人  甲○○
被上訴人    乙○○
上列當事人間請求給付薪資等事件，上訴人對於民國98年8 月31
日本院鳳山簡易庭98年度鳳勞小字第3 號第一審判決提起上訴，
本院裁定如下：
    主  文
上訴駁回。
第二審訴訟費用新台幣壹仟伍佰元由上訴人負擔。
    事  實  及  理  由
一、按對於小額程序之第一審判決提起上訴，非以其違背法令為
    理由，不得為之；所謂判決違背法令，乃指判決不適用法規
    或適用不當，或有民事訴訟法第469 條所列第1 款至第5 款
    事由，其判決當然為違背法令，民事訴訟法第436 條之24第
    2 項、第436 條之32第2 項準用第468 條及第469 條第1 款
    至第5 款分別定有明文。又當事人提起上訴，如依民事訴訟
    法第468 條規定，而以判決有不適用法規或適用不當為上訴
    理由者，其上訴狀或理由狀應有具體之指摘，並揭示該法規
    之條項或內容，若係成文法以外之法則（習慣或法理），則
    應揭示該法則之旨趣，倘為司法院解釋或最高法院之判例，
    則應揭示該判解之字號或其內容；如依民事訴訟法第469 條
    所列第1 款至第5 款事由提起上訴者，其上訴狀或理由狀應
    揭示合於該條款之事實，是上訴狀或理由狀如未依此項方法
    表明者，或其所表明者，顯與上開法條規定不相合者，即難
    認為已對原判決之違背法令有具體之揭示，其上訴自難認為
    合法（最高法院71年台上字第314 號判例要旨參照）。次按
    上訴不合法者，第二審法院應以裁定駁回之，同法第436 條
    第2 項準用第444 條第1 項前段亦有明文。
二、上訴意旨略以：依公司之規定，請假均需填寫假單載明事由
    交由上級主管核准始可，本件被上訴人於97年10月8 日也曾
    因結婚請婚假，並依上開規定填寫假單及理由經主管核准，
    並在其考勤表載明，因此被上訴人不可能不知請假手續，被
    上訴人因生產無法到班，其請假手續仍可於產假2 個月期間
    內補辦完成，被上訴人均未為之，當然視為曠職，是被上訴
    人曠職達3 天以上，上訴人依法自可終止本件勞動契約，並
    以本書狀繕本之送達為終止意思表示之通知，原審以兩造間
    明通聯紀錄即認被上訴人已請假尚速斷，為此爰依法提起本
    件上訴，並聲明：(一)原判決不利於上訴人部分廢棄。(二)上開
    廢棄部分，被上訴人在第1 審之訴駁回。
三、經查，上訴人之上訴理由均係就原審證據取捨及認定事實之
    事項為指摘，並未具體指明原判決有何不適用法規或適用法
    規不當，或有民事訴訟法第469 條第1 款至第5 款所稱當然
    違背法令之情事，及符合該條款要件之具體事實，且原審法
    院就認定兩造間之勞動契約仍然存在，及被上訴人已請產假
    乙節，亦於理由中敘明，依上開說明，本件上訴即非合法，
    應予駁回。
四、再按於小額訴訟之上訴程序，法院為訴訟費用之裁判時，應
    確定其費用額，民事訴訟法第436 條之19第1 項、第436 條
    之32第1 項定有明文。本件第二審裁判費用為1,500 元，應
    由上訴人負擔，爰併為裁定如主文第2 項所示。
五、據上論結，本件上訴為不合法，依民事訴訟法第436 條之32
    第1 項、第2 項、第436 條之19第1 項、第444 條第1 項前
    段、第95條、第78條，裁定如主文。
中    華    民    國    98    年    9     月    30    日
                民事第二庭審判長法  官  陳嘉惠
                                法  官  劉定安
                                法  官  柯彩燕
以上正本係照原本作成。
本裁定不得抗告。
中    華    民    國    98    年    9     月    30    日
                                書記官  許珍滋


司法院資訊處製作；財團法人民間司法改革基金會備份。
